臺灣高等法院民事裁定
110年度聲字第495號
聲  請  人  陳胤文  
上列聲請人因與相對人吳淑卿間請求侵權行為損害賠償事件，對
於中華民國110年7月14日臺灣士林地方法院110年度重訴字第262
號裁定，提起抗告（本院110年度抗字第1173號），並聲請訴訟
救助，本院裁定如下：
    主  文
聲請駁回。
    理  由
一、按當事人無資力支出訴訟費用者，法院應依聲請，以裁定准
    予訴訟救助，但顯無勝訴之望者，不在此限，民事訴訟法第
    107條第1項定有明文。所謂無資力，係指窘於生活，且缺乏
    經濟信用者而言（最高法院43年度台抗字第152號裁判要旨
    參照）。又聲請訴訟救助，依民事訴訟法第109條第2項、第
    284條規定，應提出能即時調查之證據，以釋明請求救助之
    事由，是法院調查聲請人是否無資力支出訴訟費用，專就聲
    請人提出之證據為之，如聲請人並未提出證據，或依其提出
    之證據，未能信其無資力支出訴訟費用之主張為真實，即應
    將其聲請駁回，並無依職權調查或定期命補正之必要（最高
    法院43年度台抗字第152號、88年度台抗字第161號裁判要旨
    參照）。另所謂顯無勝訴之望者，係指聲請訴訟救助之當事
    人所提之訴，依其主張之事實，於法律上無獲勝訴之望而言
    。
二、本件聲請人對於民國110年7月14日臺灣臺北地方法院110年
    度重訴字第262號裁定（下稱原裁定）提起抗告，雖以其生
    活困難，為低收入戶，且缺乏經濟信用技能，無資力支出訴
    訟費用，而本件非無勝訴之望等為由，聲請准予訴訟救助云
    云。惟查，聲請人就其主張無資力支出訴訟費用乙節，僅提
    出臺北市士林區低收入戶證明書影本為證（見本院卷第9頁
    ），然是否為低收入戶乃行政主管機關為提供社會救助所設
    立之核定標準，與有無資力支出訴訟費用之認定非必然相關
    ，而聲請人就其有何生活困難、缺乏經濟信用，無籌措款項
    支出訴訟費用之信用技能等項，並未提出其他能即時調查之
    證據，自難認其已就無資力支出訴訟費用，提出釋明。另聲
    請人對原裁定提起抗告，業經本院以110年度抗字第1173號
    裁定駁回，亦據調閱該案卷宗查明無訛，是聲請人所提抗告
    ，亦難謂有勝訴之望。從而，聲請人聲請訴訟救助，核與民
    事訴訟法第107條第1項規定之要件不符，自不應准許。
三、據上論結，本件聲請為無理由，爰裁定如主文。　　
中　　華　　民　　國　　110 　年　　11　　月　　 9　　日
                    民事第六庭    
                        審判長法  官  陶亞琴
                              法  官  林俊廷
                              法  官  陳賢德
正本係照原本作成。
如不服本裁定，應於收受送達後10日內向本院提出抗告狀，並應
繳納抗告費新臺幣１千元。
中　　華　　民　　國　　110 　年　　11　　月　　9 　　日
　　　　　　　　　　　　    　書記官  張佳樺